臺灣高雄地方法院交通事件裁定　 　　 94年度交聲字第183號
原處分機關　交通部公路總局高雄區監理所
異　議　人
即受處分人　甲○○
　　　　　　　　　　　號
右列受處分人因違反道路交通管理處罰條例案件，對於交通部公
路總局高雄區監理所中華民國94年4 月8 日所為之處分（原處分
案號：高監自字第裁80-L00000000號），聲明異議，本院裁定如
左：
    主  文
異議駁回。
    理  由
一、異議意旨略以：原處分機關以伊於民國94年1 月30日上午10
    點55分許，駕駛車牌號碼TQ-0372 自小客車，行經嘉義縣新
    港鄉○○○ ○道安和路口時，由新港往北港方向行駛機車優先
    道，且連續超越前方3 輛車，經警鳴笛及以紅旗攔停受檢，
    其仍拒不停車受檢並駕車離開，而依道路交通管理處罰條例
    第45條第4 款、第47條第3 款及第60條第1 項之規定，裁處
    罰鍰新臺幣（下同）5,100 元。惟當時該自小客車係由伊友
    人乙○○所駕駛，伊是坐在該自小客車右座，可能是因該自
    小客車登記為其所有，致舉發警員誤以該車輛係伊駕駛，況
    本件亦無舉發違規照片足認有違規之事實，原處分機關未審
    酌及此，逕以裁決，顯有未當，爰依法聲明異議等語。
二、按「汽車駕駛人，爭道行駛有左列情形之一者，處新臺幣6
    00以上1,800 元以下罰鍰：(四)在多車道不依規定駕車者。」
    「汽車駕駛人超車時，有左列情形之一者，處新臺幣1,200
    元以上2,400 元以下罰鍰：(三)在前行車之右側超車。」「汽
    車駕駛人，駕駛汽車有違反本條例之行為，經交通勤務警察
    或依法令執行交通稽查任務人員制止時，不聽制止或拒絕停
    車接受稽查而逃逸者，除按各該規定處罰外，處新臺幣3,00
    0 元以上6,000 元以下罰鍰。」道路交通管理處罰條例第45
    條第4 款、第47條第3 款及第60條第1 項定有明文。
三、本件應審究之重點，乃異議人有無上開違規之事實。經查：
(一)、證人即舉發異議人違反本件交通事件之嘉義縣警察局民雄分
    局安和派出所警員林琮傑於本院證稱：「（問：請說明當天
    違規之情形？）當時車輛從新港往北港方向行進，距離我攔
    停地方的前面約50公尺的地方有1 個紅綠燈，異議人的車輛
    在快到紅綠燈以前，就轉到機車優先道，從右邊連續超了行
    駛在快車道上面的3 部車子，然後又轉回原來的車道（快車
    道）。在我攔停處前約10公尺左右，我就舉紅旗吹警笛示意
    請她們停下來，結果她們沒有停車，但是經過我設點攔停處
    時，女駕駛還舉起她的手臂，不曉得是向我打招呼還是其他
    意思，就開走了，於是我記下車號舉發。」「（問：當時駕
    駛人是否有看到你要攔他？）前面沒有其他車輛，所以他有
    看到，那很明顯。我示意停車的地點與他行駛所在之快車道
    距離約僅2 公尺，所以應該看得很清楚。」「（問：當時是
    否有穿制服？）當然有，旁邊有警車，而且還有我1 位同事
    在場。「（問：當時路上車輛多不多？）不多。」「（問：
    當時是否有注意到駕駛是男性還是女性？）確定是女性。而
    且車上只有她1 個人。」「（問：為何那麼肯定？）我看得
    很清楚。‧‧印象很深刻，因為被攔停而沒有停下來的情形
    不多。」「（問：你說的女駕駛是否就在今日在庭之異議人
    ？）我不是很清楚，但是我確定是1 個女性。」「（問：對
    於異議人所述當天她在睡覺，並不是她所駕駛的有何意見？
    ）我確定是1 位女性駕駛，而且車上沒有其他人，除非後座
    還有躺人。」「（攔停的地方與舉發的車輛中間是否有其他
    阻礙物？）沒有。」等語（見本院94年5 月30日筆錄）。
(二)、依上所述，可知證人林琮傑係當日現場舉發違規案件之警員
    ，對於駕駛人如何違規等情，應知悉甚詳，且林琮傑係取締
    交通違規案件之執勤警員，與異議人又無嫌隙，立場較為客
    觀，當無誣陷之理。參以，當時林琮傑取締違規之時間約上
    午10時55分許，日間自然光線，視距良好，該路段車輛不多
    ，林琮傑距違規車輛相距僅約2 公尺，而本件違規案件又係
    經警示意攔停而未停，且駕駛人又公然拒絕警員舉旗鳴笛攔
    停，並故意舉起手臂，行徑甚為囂張，故林琮傑印象較為深
    刻，亦與常理相符。況經本院訊問當日違規之女駕駛是否就
    是異議人？林琮傑亦答稱：我不是很清楚，但是我確定是1
    個女性等語，已如前述，倘林琮傑係刻意配合本件違規車輛
    之車主年籍而為陳述，自可當庭明確指出異議人即係違規者
    ，由此亦可證明其證詞應屬中性、客觀，且與事實較為符合
    ，其證述當日違規之駕駛人係1 位女性等語，應可採信。
(三)、雖異議人陳稱當日行經該取締路段時，其正在睡覺，不知有
    警員在執行取締，且車子係由乙○○所駕駛等語。惟查，經
    本院隔離訊問異議人陳稱：「（問：當天妳坐在哪裡？）駕
    駛座旁邊。」「（問：當天是要去哪裡？）去乙○○他們那
    邊喝喜酒。地點我不曉得，是何人結婚我也不知道，是乙○
    ○開車。」「（問：乙○○當天是穿什麼樣的衣服？）我不
    曉得，忘了。」「（問：當天喜酒喝到幾點？）不曉得，忘
    了。」「（問：當天妳是穿什麼樣的衣服？）忘記了。」「
    （問：是何時約好要去喝喜酒的？）忘記了。」「（問：乙
    ○○當天是否有跟妳講到他被警察攔下來的事情？）沒有。
    」等語。然經本院訊問乙○○則證稱：「（問：你與異議人
    甲○○何關係？）男女朋友。」「（問：當天10點55分左右
    是否你開TQ-0372 號行經159 線安和路口？）是的，至於是
    什麼路口我不知道，我有經過159 線，因為我12點半要讓人
    家請客。」「（問：當時的車子是否有開到機車的優先道上
    ？）忘記了。」「（問：當時是否有為了要超快車道的車輛
    把車輛開到機車優先道上？）忘記了。」「（問：當時是否
    有看到穿制服的警員有舉紅旗及鳴笛要攔下你的車子？）沒
    有注意到，當時我的車上有放音樂，所以警察有無鳴笛我不
    知道。」「（問：當天甲○○穿什麼樣的衣服？）好像是白
    色還是黑色，我忘記了。」「（問：當天是要去參加誰的喜
    宴？）我的朋友劉炳宏。‧‧在北港請客。」「（問：甲○
    ○是否知道那天要去喝誰的喜酒？）我的朋友她不認識，但
    她知道那是我的朋友。‧‧她只知道是在北港喝喜酒，至於
    確切的地點她不清楚。」「（問：對於證人林琮傑表示當天
    他有示意鳴笛要求你們停車，且當天視線沒有任何障礙物有
    何意見？）單子上面有寫有3 部車擋住，我沒有注意到有警
    察要攔我。」（見上開筆錄）。
(四)、觀諸異議人及證人乙○○之證詞，可知其2 人係男女朋友關
    係，當日倘係參加乙○○友人之婚宴，以國人之傳統習慣，
    男女朋友一同參加此類喜宴，其衣著應較慎重，且對喜宴之
    詳細處所雖未必知悉甚詳，然就其所在縣市或鄉鎮，亦應約
    略清楚，少有完全不知之理，惟異議人就當日其與乙○○之
    衣著、喜宴所在鄉鎮及兩人何時約定共同前往等情均毫無印
    象，顯與常理有違，是異議人當日是否確與乙○○共同參加
    友人喜宴，顯有疑義。又依現行交通實務，警察於各路段定
    點臨檢或執行交通違約取締職務，乃常有之事，且交通違規
    須繳納罰鍰或參加交通安全講習課程，對駕駛人而言事關己
    身權益，故對於路邊有無測速照相或警員定點取締，乃為駕
    駛人所關心，衡情亦會特別注意，以本件舉發之警員與違規
    車輛僅相距約2 公尺之距離，且事先舉旗鳴笛示意停車，及
    當時該路段車輛不多，且又係日間視距良好等情判斷，縱令
    駕駛人車內音樂聲音較大，亦殊難想像不知有警員攔停之事
    實，故乙○○證稱當時其車內有開音響，沒有注意到有穿制
    服的警員舉旗鳴笛攔車等語，顯與事實不符。況乙○○亦證
    稱異議人知道宴客地點在北港，惟異議人卻答稱不知在何處
    宴客，足見其2 人之陳述內容亦有諸多不符之處，由此亦可
    證明乙○○並非當日駕車行經該取締路段之人甚明。
(五)、綜上所述，異議人既係TQ-0372 號自小客車之車主，此為異
    議人所不爭執，並有相關監理資料在卷可證，且異議人亦自
    承會駕駛自小客車，當日亦經過159 線安和路口，再參諸上
    開證人林琮傑明確證述違規駕駛者係1 位女姓，及證人乙○
    ○之證詞顯有迴護及語帶保留等情判斷，堪認異議人確有前
    揭違規之事實，異議人所辯並無足採。從而，原處分機關依
    上開規定，處罰異議人5,100 元，自屬有據。異議人執詞聲
    明異議，為無理由，應予駁回。
據上論斷，依道路交通案件處理辦法第19條，裁定如主文。
中　　華　　民　　國　　94　　年　　11　　月　　22　　日
                        交通法庭  法  官  唐照明
以上正本證明與原本無異。
如不服本裁定，應於收受送達後5 日內向本院提出抗告狀。
中　　華　　民　　國　　94　　年　　11　　月　　23　　日
　　　　　　　　　　　　　　　　　書記官  盧聰明
